# 顺流交易

提问人：风格的话 时间：2016-01-03 22:12:14
向合营企业销售一批商品，和以固定资产投入合营企业，在合并财务报表中的抵消分录为什么不一致。

回答人：chenyiwei
你说的不一致体现在哪里？本质上都是顺流交易，按比例抵销未实现损益。只不过合营企业支付对价的形式不同而已。

提问人：风格的话 时间：2016-01-04 14:35:23
主要体现在折旧这一块，投入固定资产给合营企业，期末合并报表抵消的部分包含本期已经计提的折旧，而顺溜交易合并报表抵消分录是不包含已经实现的损益。麻烦陈老师解答谢谢

回答人：chenyiwei
如我前面回复，你所说的这个差异是不应当存在的。期末合并报表层面抵销时对未实现损益的确定原则是一致的，不受到当初对价支付形式是现金还是购买方股权的影响。